# 请教陈版，关于拆迁补助的会计及税务处理

提问人：18102016697 时间：2021-11-17 20:46:37
案例背景:
根据政府行政规划要求，A公司厂区上的房屋需要拆迁，政府根据 2021 年最新资产评估报告，补偿房屋和土地款4,500万元（账面价值2,000万）。
此外，政府还需向A公司补偿装修物损失 500 万（账面价值 100 万），停工损失3,000万，人员安置补偿1,000万，拆迁补偿费 500 万，搬迁奖励金500 万，总补偿金额共计 1 亿元。相关补偿款由当地国资委下属的全资子公司支付，目前尚未收到款项，管理层预计本年无法收回。
厂区拆迁后，A公司需要重新寻找并建设新厂区，截止到目前，A公司尚无寻找新厂区的计划，也未编制相关预算，且预计年底前无法编制完成。
管理层会计处理：
管理层根据财企[2005]123号文的要求，将 1 亿相关补偿款暂挂在专项应付款中，待新建厂房后再将相关款项转入递延收益和资本公积个人对会计处理的理解：
财企[2005]123号在企业会计制度的背景下产生的，已不适应企业会计准则的要求，因此不能适用该条文。且相关拆迁补偿款由国资委下属子公司支付，并非由财政直接支付，不符合政策性搬迁的要求，因此不应认可管理层的判断。
1.房屋、土地、装修物补偿款5,000万：根据《企业会计准则第 16 号——政府补助应用指南》中华润三九的案例，视为以市场价5,000万处置账面价值为2,100万的资产。
2.人员安置费1,000万元：在完成安置的当期，以支付的安置费为限冲减管理费用，并将差额计入营业外收入或营业外支出3.停工损失、拆迁补偿金、搬迁奖励金4,000万元：将该款项计入递延收益，并在在签订协议的当期至预算中的预计完成新厂房建设的时期内进行摊销（未来涉及长时间的停工等工作，将该款项一次计入当期可能不太合适）
4.预提新建厂房的费用：根据相关预算，预提出建设新厂房的费用，将其计入其他非流动负债
对会计处理的疑问：
1.请教陈版主，上述的相关会计处理是否存在问题？
2.如果管理层年底之前无法编制出新厂房预算，我们应如何确认摊销的年限及预提新厂房的费用？
3.A公司所在地的政府资金比较紧张，该笔补偿款的可收回性存疑，请问该事项需要如何处理？
对税务处理的疑问：
1.相关拆迁补偿应如何缴纳所得税与增值税
2.新厂房是否需要缴纳土地增值税
希望陈版主不吝赐教，非常感谢！

回答人：chenyiwei
基本赞同你的理解中的第 1 、 2 、 3 点。但对于第 4 点“预提新建厂房的费用”不赞同。既然是明确作为资产处置的对价，则在旧厂房完成搬迁（腾房交地）并获得征收单位验收确认时，即确认资产处置损益，与后续新厂房的建设计划无关。后续新厂房建设按照常规的购建无形资产、固定资产的交易进行会计处理。
A公司所在地的政府资金比较紧张，该笔补偿款的可收回性存疑，因此在初始确认应收搬迁补偿款时，应基于谨慎原则，合理估计其可收回金额和时间，充分考虑潜在的资金时间价值损失因素，合理估计其公允价值，作为入账价值。后续实际收回的金额和时间不同于最初估计的，按会计估计变更处理。
税务问题建议咨询税务专业人士意见。

提问人：18102016697 时间：2021-11-18 09:37:43
谢谢陈版主，关于这个案例我还有一个小问题，A公司预计本年无法编制新厂房的预算，我们应如何确认停工损失的摊销年限呢？

回答人：chenyiwei
预计将会因本次搬迁停业多久？后续是否会通过临时租赁办公场所和厂房等方式先复业？